【裁判字號】    89,易,419
【裁判日期】    900522
【裁判案由】    毀損等
【裁判全文】
臺灣臺東地方法院刑事判決                          八十九年度易字第四一九號
    公  訴  人  臺灣台東地方法院檢察署檢察官
    被      告  乙○○
右列被告因毀損等案件，經檢察官提起公訴（八十九年度偵字第一六七九號），本院
判決如左：
    主  文
乙○○公然侮辱人，科罰金壹千元，如易服勞役，以參佰元折算壹日。又連續損壞他
人之物，足以生損壞於他人，科罰金壹仟伍佰元，如易服勞役，以參佰元折算壹日。
又以加害生命、身體之事，恐嚇他人致生危害於安全，科罰金貳仟元，如易服勞役，
以參佰元折算壹日。應科罰金肆仟元，如易服勞役，以參佰元折算壹日。
    事  實
本院認定之事實，除引用起訴書之記載外，並補充說明乙○○係持鋤頭毀損丙○○、
甲○○夫婦所有種植在台東縣成功鎮○○段一００四地號（即起訴書所載之台東縣成
功鎮○○路一０八號乙○○住處後方）、面積０點００一二點五八公頃上之花卉。
    理  由
一、訊據被告乙○○矢口否認有右揭犯行，辯稱：當時土地上沒有種花，沒有拿鋤頭
    破壞，告訴人種花之土地是公有地，我只是要整地供出入用，沒有罵告訴人及拿
    鋤頭說要打死甲○○，證人都是告訴人找來的云云。惟查，被告如何損壞告訴人
    種植之花卉、如何公然侮辱告訴人「三字經」、以台語稱到場觀看之陳順豐、蔡
    明儒及廖頓成為告訴人丙○○之「客兄」，及對告訴人甲○○揚言要以鋤頭打死
    伊等情，業經告訴人丙○○、甲○○指訴綦詳，核與證人即在場觀看之陳順豐、
    蔡明儒及廖頓成於偵查中之證述相符，並有被告損壞告訴人花圃之相片三紙附卷
    （見警卷）可憑，被告所辯顯不足採，其犯行堪以認定。
二、核被告所為，係犯刑法第三百零五條、第三百零九條第一項、及第三百五十四條
    等罪，其前後數次毀損之犯行，時間緊接、方法相同、顯係基於概括犯意而為之
    ，為連續犯，依刑法第五十六條規定加重其刑。又所犯上開三罪，犯意個別，應
    分論併罰。爰量處如主文所示之罰金並諭知易服勞役之折算標準，並定其應執行
    刑。
三、依刑事訴訟法第二百九十九條第一項前段、第三百十條之一第二項，刑法第三百
    零五條、第三百零九條第一項、第五十六條、第三百五十四條、第五十一條第七
    款、第四十一條第一項前段、第四十二條第二項，罰金罰鍰提高標準條例第一條
    、第二條判決如主文。
中    華    民    國      九十        年      五      月    二十二      日
                                  臺灣臺東地方法院刑事庭
                                      審判長法官  蔡勝雄
                                            法官  袁雪華
                                            法官  黃怡玲
右正本證明與原本無異。
如不服本判決，應於判決送達後十日內向本院提出上訴狀。（須附繕本）
「切勿逕送上級法院」
                                          書記官  王敏玉
中    華    民    國      九十        年      五      月    二十四      日
附記
刑法第三百零五條
以加害生命、身體、自由、名譽、財產之事恐嚇他人，致生危害於安全者，處二年以
下有期徒刑、拘役或三百元以下罰金。
刑法第三百零九條第一項
公然侮辱人者，處拘役或三百元以下罰金。
刑法第三百五十四條
毀棄、損壞前二條以外之他人之物或致令不堪用，足以生損害於公眾或他人者，處二
年以下有期徒刑、拘役或五百元以下罰金。


司法院資訊處製作；財團法人民間司法改革基金會備份。
